【裁判字號】    96,訴,1832
【裁判日期】    970407
【裁判案由】    違反毒品危害防制條例
【裁判全文】
臺灣臺南地方法院刑事判決              96年度訴字第1832號
公  訴  人  臺灣臺南地方法院檢察署檢察官
被      告  甲○○
                    現另案於臺南分監執行中
上列被告因違反毒品危害防制條例案件，經檢察官提起公訴（96
年度毒偵字第3211號），本院判決如下：
    主  文
甲○○施用第一級毒品，累犯，處有期徒刑拾月，減為有期徒刑
伍月，如易科罰金以新臺幣，臺幣壹仟元折算壹日。
    事  實
一、甲○○曾於民國84年間，因違反肅清煙毒條例案件，經臺灣
    臺南地方法院判處有期徒刑3年6月確定，甫於90年9月20日
    執行殘刑後因縮刑執行完畢。又於88年間因施用毒品案件，
    經臺灣臺南地方法院以88年度毒聲字第2532號裁定送觀察、
    勒戒後，認有繼續施用毒品之傾向，而由臺灣臺南地方法院
    另依88年度毒聲字第2773號裁定令入戒治處所施以強制戒治
    ，再經裁定停止戒治併付保護管束，嗣因保護管束期間已滿
    ，且未經撤銷，遂由臺灣臺南地方法院檢察署檢察官於89年
    10月3日，以89年度戒毒偵字第615號不起訴處分確定在案。
    再於90年至92年間因施用第一、二級毒品案件，經臺灣高等
    法院臺南分院以92年度上訴字第674號判決判處有期徒刑1年
    10月確定，甫於95年10月4日執行完畢。詎其仍不知悔改，
    竟基於施用第一級毒品之犯意，於96年3月14日上午10時21
    分許採尿前26小時內之某時許，在不詳地點，施用第一級毒
    品海洛因1次。嗣其於96年3月14日7時55分許，因搶奪案為
    警查獲，經警徵得其同意採尿送驗後，結果呈嗎啡陽性反應
    ，始悉上情。
二、案經臺南縣警察局佳里分局報請臺灣臺南地方法院檢察署檢
    察官偵查起訴。
    理  由
一、訊據被告固不否認曾使用海洛因，惟堅決否認有在起訴書所
    載時間內再施用海洛因，辯稱：96年3月14日採尿所呈現海
    洛因陽性反應，係伊3月12日施用後之殘留，伊於3月12日施
    用海洛因後，即未再施用等語。經查：
（一）被告甲○○於96年3月12日下午5時30分許，臺南縣安定鄉
      安南國小前，在於有偵查權限之臺南縣警察局新化分局
      拔派出所員警林政輝上前詢問近況時，主動供出其於96年
      3月11日23時許，在其住處以針筒注射式施食第一級毒品
      犯行，進而接受裁判。經本院96年度訴字第505號刑事判
      決，以其自首施用第一級毒品犯行，判處有期徒刑一年。
      經上訴後，經臺灣高等法院臺南分院撤銷改判有期徒刑八
      月，減刑為有期徒刑四月，得易科罰金。有各該判決在卷
      可按。
（二）本件被告於96年3月14日7時55分，因另案搶奪案件為警查
      獲後，於同日10時21分採尿結果呈嗎啡陽性反應，而該次
      檢驗報告仍高達5341ng/ml，有其尿液送驗對照表（編號
      ：9636號）、長榮大學毒物研究中心96年4月23日出具之
      尿液檢驗確認報告各1紙在卷足參。
（三）按行政院衛生署管制藥品管制局92年2月7日管檢字第0920
      000881號函引據文獻Clarke' Isolation andIdentificat
      ion of Drugs第二版記述：海洛因於服用後24小時內經由
      尿液排出之量可能達施用劑量之百分之80。另MichaelL.
      Smith等人針對不同受試者，以注射方式給予一次劑量3ml
      至12ml海洛因進行測試，結果顯示注射劑量增加，可檢出
      嗎啡陽性反應（濃度高於或等於300 ml)之時間亦有延長
      之趨勢，而不同受試者可檢出嗎啡陽性之時間各異，平均
      為一至二天，惟部分注射12ml海洛因者，至72 小時仍可
      檢出微量嗎啡成分。同局90年5月4日管檢字第93902號函
      指出，以注射方式用嗎啡後24小時內經尿排出之量分別可
      達使用劑量之90%。海洛因於人體內可迅速代謝成6─乙醯
      嗎啡，然後轉變成嗎啡，根據Yong Lik在Bulletin onNar
      cotics所發表之報告，施用嗎啡、海洛因等藥物後一小時
      ，即可於尿液中檢出嗎啡等成分。至施用多久後仍可檢出
      相關成分，依據Cone & Welch發表於Journal ofAnalytia
      l Toxicology(1991)之報告，分別施用單一劑量3ml及6ml
      之海洛因，可測到6─乙醯嗎啡之期間平均約2.4 至4.2小
      時，最久者不超過8小時，即使施用更高劑量，在24小時
      或更短時間內，即無法檢出該成分，而可檢測到嗎啡之期
      間則平均可達17至26小時。同局92年3月10日管檢字第092
      0001495號函則指出一般可檢出之時間為海洛因服用後2─
      4天、嗎啡2─4天。本院依上開函示認為，海洛因雖有函
      文指出在施用後於2─4天內可以從尿液中檢出嗎啡陽性反
      應，惟如以注射方式施用，上揭函文亦指出90%的嗎啡在
      24小時內即可從尿液中排出，剩下嗎啡含量，應屬輕微。
      本件被告自首於96年3月11日23時最後一次施用海洛因，
      且係以注射方式（人體吸收率最快）為之，迄於本件被警
      查獲採尿之96年3月14日10時21分許，已經歷59小時21分
      。已逾前揭管檢字第93902號函指出最長檢驗期限之26小
      時。縱被告施用量甚大，因而在72小時內仍可檢出嗎啡反
      應，惟依前揭管檢字第0920000881號函所示，應係微量超
      出標準閥值濃度（300ng/ml），不可能如被告於96年3月
      14日10時21分許採尿送驗後呈現之5341ng/ml高濃度之嗎
      啡。足見被告於96年3月12日自首施用毒品犯行後，至本
      件於同年月14日查獲前，仍有再次施用海洛因之行為。其
      辯稱未再施用云云，顯屬事後卸責之詞。事證明確，被告
      犯行，實可認定。
二、核被告所為，係犯毒品危害防制條例第10條第1項之施用第
    一級毒品罪。被告持有第一級毒品進而施用，其持有之低度
    行為，為施用之高度行為吸收，不另論罪。又被告有如事實
    欄所示之犯罪科刑紀錄，甫於95年10月4日執行完畢，有臺
    灣高等法院被告前案紀錄表在卷足憑，其於有期徒刑執行完
    畢後，5年以內故意再犯本件有期徒刑以上之罪，為累犯，
    應依刑法第47條第1項規定加重其刑。爰審酌被告經觀察、
    勒戒及科刑之處遇措施後，猶未能深切體認毒品危害己身之
    鉅，及早謀求脫離毒害之道，反而於自首施用毒品後再犯，
    未見悔意，於本院審理時否認犯行，及施用毒品僅戕害個人
    健康，然未侵害他人權益、犯罪手段平和等一切情狀，量處
    如主文所示之刑。又查被告犯罪之時間，均係在九十六年四
    月二十四日以前，依中華民國九十六年罪犯減刑條例第二條
    第一項第三款、第七條之規定，應減其宣告刑二分之一，並
    諭知易科罰金之折算標準。
據上論斷，應依刑事訴訟法第二百九十九條第一項前段、毒品危
害防制條例第十條第一項、刑法第十一條前段、第四十七條第一
項、第四十一條第一項前段、中華民國九十六年罪犯減刑條例第
二條第一項第三款、第七條、第九條，判決如主文。
本案經檢察官乙○○到庭執行職務
中    華    民    國    97    年    4     月    7    日
              刑事第七庭    審判長法  官  陳振謙
                                  法  官  高如宜
                                  法  官  卓穎毓
以上正本證明與原本無異。
如不服本判決應於收受本判決後10日內向本院提出上訴書狀，並
應敘述具體理由。如未敘述上訴理由者，應於上訴期間屆滿後20
日內向本院補提理由書狀（均須按他造當事人之人數附繕本）「
切勿逕送上級法院」。
                                  書記官  黃雅雲
中    華    民    國    97    年    4     月    7    日
附錄法條：
毒品危害防制條例第10條
施用第一級毒品者，處 6 月以上 5 年以下有期徒刑。


司法院資訊處製作；財團法人民間司法改革基金會備份。
